臺北高等行政法院裁定
111年度交上字第31號
上  訴  人  黃郁叡                                      



被 上訴 人  新北市政府交通事件裁決處


代  表  人  李忠台（處長）

上列當事人間交通裁決事件，上訴人對於中華民國110年11月19
日臺灣新北地方法院110年度交字第589號行政訴訟判決，提起上
訴，本院裁定如下：
    主  文
上訴駁回。
上訴審訴訟費用新臺幣750元由上訴人負擔。
　　理  由
一、按對於交通裁決事件之判決提起上訴，非以其違背法令為理
    由，不得為之，且應於上訴理由中表明原判決所違背之法令
    及其具體內容之事由，或表明依訴訟資料可認為原判決有違
    背法令之具體事實之事由，行政訴訟法第237條之9第2項準
    用第235條第2項及第236條之1規定甚明。是對於地方法院交
    通裁決事件之判決上訴，非以其違背法令，且於上訴理由中
    表明上開事由之一者，即屬不應准許，自應認為不合法而駁
    回之。又依同法第237條之9第2項準用第236條之2第3項、第
    243條第1項規定，判決不適用法規或適用不當者，為違背法
    令；而判決有第243條第2項所列各款情形之一者，為當然違
    背法令。是當事人對於地方法院交通裁決事件之判決上訴，
    如依行政訴訟法第237條之9第2項準用第236條之2第3項、第
    243條第1項規定，以判決有不適用法規或適用不當為理由時
    ，其上訴狀或理由書應表明原判決所違背之法令及其具體內
    容；若係成文法以外之法則，應揭示該法則之旨趣，倘為司
    法院解釋，則為揭示該解釋之字號或其內容。如以行政訴訟
    法第237條之9第2項準用第236條之2第3項、第243條第2項所
    列各款情形為理由時，其上訴狀或理由書，應揭示合於該條
    項各款之事實。上訴狀或理由書如未依此項方法表明者，即
    難認為已對交通裁決事件之判決之違背法令有具體之指摘，
    其上訴自難認為合法。
二、上訴人駕駛其所有之車牌號碼000-0000號自用小客車，於民
    國110年4月14日10時47分許，行經新北市新莊區中平路382
    號前時，因有「汽車駕駛人行駛道路以手持方式使用行動電
    話進行有礙駕駛安全之行為」之違規行為，為新北市政府警
    察局新莊分局（下稱舉發機關）執勤員警目睹而當場攔查，
    遂於110年4月14日填製新北警交字第C16966524號舉發違反
    道路交通管理事件通知單當場舉發，記載應到案日期為110
    年5月14日前，並移送被上訴人處理。上訴人嗣於110年4月1
    4日向被上訴人提出申訴不服舉發，案經被上訴人函請舉發
    機關查明上訴人申訴情節及違規情形後，仍認違規事實明確
    ，被上訴人為此乃依道路交通管理處罰條例（下稱道交條例
    ）第31條之1第1項規定，以110年7月8日新北裁催字第48-C1
    6966524號違反道路交通管理事件裁決書（下稱原處分）裁
    處上訴人罰鍰新臺幣（下同）3,000元。上訴人不服，提起
    行政訴訟，經臺灣新北地方法院（下稱原審）以110年11月1
    9日110年度交字第589號行政訴訟判決（下稱原判決）駁回
    其訴。上訴人猶不服，遂提起本件上訴。
三、上訴人對於原判決提起上訴，上訴意旨略以：上訴人於停等
    紅燈時，以手持方式觀看行動電話，而不為任何操作，縱行
    為人觀看手機之時間點為綠燈剛轉紅燈時，且歷程僅1、2秒
    鐘即停止，原判決亦認屬進行撥接、通話、數據通訊或其他
    有礙駕駛安全之行為，顯有判決適用法規不當之違法；本件
    舉發顯有違法，原判決有判決適用法規不當之違法等語。查
    原判決就上訴人於上揭時、地，確有上揭違規行為，而認為
    原處分適用法律並無違法，並說明其不採原告辯解之理由等
    情，均詳予論述。經核上訴人之上訴理由，無非執業據原審
    論斷不採之陳詞，再予爭執或指摘其為不當，或係以其一己
    對法規之主觀見解，任意指摘原判決所為論斷有違背法令之
    情，而非具體表明合於不適用法規、適用法規不當、或行政
    訴訟法第237條之9第2項準用第236條之2第3項、第243條第2
    項所列各款之情形，難認對該判決如何違背法令已有具體之
    指摘，依首開規定及說明，應認其上訴為不合法，應予駁回
    。
四、末按，交通裁決事件之上訴，行政法院為訴訟費用之裁判時
    ，應確定其費用額，此觀行政訴訟法第237條之9第2項準用
    第237條之8第1項規定即明。本件上訴人對於交通裁決事件
    之上訴，既經駁回，則上訴審訴訟費用750元（上訴裁判費
    ）自應由上訴人負擔，爰併予確定如主文第2項所示。
五、據上論結，本件上訴為不合法。依行政訴訟法第237條之9第
    2項、第236條之2第3項、第249條第1項前段、第237條之8第
    1項、第104條、民事訴訟法第95條、第78條，裁定如主文。
中　　華　　民　　國　　111 　年　　2 　　月　　18　　日
                    臺北高等行政法院第六庭
                              審判長法  官　 陳心弘
                          　        法  官　 高維駿
                                    法  官　 郭銘禮
上為正本係照原本作成。
不得抗告。
中　　華　　民　　國　　111 　年　　2 　　月　　18　　日
                                    書記官   林淑盈